【裁判字號】    89,裁,519
【裁判日期】    890414
【裁判案由】    退休補償金
【裁判全文】
行  政  法  院  裁  定                            八十九年度裁字第五一九號
    聲  請  人  甲○○
右聲請人因退休補償金事件，對本院中華民國八十八年五月二十七日八十八年度裁字
第四四○號裁定，聲請再審。本院裁定如左︰
    主  文
再審之聲請駁回。
    理  由
按當事人對於本院所為之裁定聲請再審，必須原裁定具有行政訴訟法第二十八條所列
各款情形之一者，始得為之，此觀之同法第三十條準用第二十八條之規定殊明。而該
條第一款所謂適用法規顯有錯誤者，係指原判決所適用之法規與該案應適用之現行法
規相違背或與解釋判例有所牴觸者而言；至於法律上見解之歧異，再審原告對之縱有
爭執，要難謂為適用法規錯誤，而據為再審之理由。本件聲請人因退休補償金事件循
序提起行政訴訟，本院原裁定以「本件原告（即聲請人，以下同）係高雄縣警察局退
休人員，其前向被告（即高雄縣警察局，以下同）申請補發退休金其他現金給與，經
被告答復，略以因上級並無編列該項預算，亦無核發之公文依據，礙難辦理。原告不
服，向高雄縣政府提起訴願，復不服高雄縣政府駁回其訴願之決定，向臺灣省政府提
起再訴願，經該府以公教人員退休金其他現金給與補償金，係由銓部核定，其應否
補發差額，亦應由銓部核定，被告無權准駁，爰於八十六年十月十日以八六府訴一
字第一六九五八六號再訴願決定：「原決定及原處分均撤銷，由原處分機關另為適法
之處理。」嗣被告依據臺灣省政府上開再訴願決定，於八十六年十一月二十日以高警
人字第七八六一五號書函，引據銓部同年九月二十七日八六台特二字第一五二五八
二二號函（高雄縣警察局書函誤繕為第一五三五八二二號函）復原告，略以其函復原
告申請補發退休補償金案，並未逾越權限，原告不服，可依銓部釋義向該部陳情或
提起訴願。查被告上開書函並未就原告之請求為准否之表示，不發生公法上之法律效
果，故非行政處分。一再訴願決定自實體上駁回原告之訴願、再訴願，理由雖有不同
，結果尚無二致，應予維持。」遂認聲請人之起訴不合法，適用行政訴訟法第十四條
第一項規定，駁回其前程序之訴。核原裁定所適用之法規與本案應適用之現行法規並
無違背，與解釋判例亦無牴觸。茲聲請人以依再訴願決定載明「對本決定如有不服得
於再訴願決定送達之次日起二個月內向行政法院提起行政訴訟。」其提起行政訴訟即
為合法，原裁定引用行政訴訟法第十四條第一項規定為駁回，有違同法第二十八條第
一項之規定云云，核非有理，此外，核原裁定亦無上開條文所列其他各款規定之再審
事由，聲請人遽聲請再審，即無理由，應予駁回。至其實體上之主張即毋庸審究。
據上論結，本件再審之聲請為無理由，爰依行政訴訟法第三十三條、民事訴訟法第五
百零七條、第五百零二條第二項，裁定如主文。
中    華    民    國     八十九      年      四      月      十四       日
                    行 政 法 院 第 五 庭
                                審 判 長 評  事      廖  政  雄
                                         評  事      蔡  進  田
                                         評  事      趙  永  康
                                         評  事      沈  水  元
                                         評  事      姜  仁  脩
右  正  本  證  明  與  原  本  無  異
                                         法院書記官  郭  育  玎
中    華    民    國     八十九      年      四      月      十四       日


司法院資訊處製作；財團法人民間司法改革基金會備份。
